【裁判字號】    99,台簡抗,3
【裁判日期】    990225
【裁判案由】    請求恢復工作權益再審
【裁判全文】
最高法院民事裁定                九十九年度台簡抗字第三號
抗  告  人  甲○○
上列抗告人因與相對人華南商業銀行股份有限公司間請求恢復工
作權益再審事件，對於中華民國九十七年一月二十八日台灣台北
地方法院合議庭裁定（九十五年度勞再易字第一○號），提起抗
告，本院裁定如下：
    主  文
抗告駁回。
抗告訴訟費用由抗告人負擔。
    理  由
按再審之訴，實質上為前訴訟之再開或續行，其訴訟標的價額之
核定，應以前訴訟程序起訴時為準，非以再審之訴提起時之價額
定之（見本院三十二年抗字第一一七號判例，司法院三十六年院
解字第三四四四號解釋）。又依民事訴訟法第七十七條之一第一
項之規定，訴訟標的之價額，由法院核定。核定訴訟標的之價額
以起訴時之交易價額為準，即應以原告起訴之原因事實為核定之
依據，若當事人就法院以原告起訴時之交易價額所核定（裁定）
之訴訟標的價額並無異議而繳納裁判費，或對該裁定未為抗告，
即不得再行就交易價額為相異之主張，藉為可得提起第三審抗告
之論據。查本件抗告人向台灣台北地方法院（下稱台北地院）起
訴，請求確認兩造間之僱傭關係存在，台北地院核定訴訟標的價
額為新台幣（下同）二十三萬六千四百八十元，並命抗告人繳納
裁判費二千五百四十元，依簡易程序審理後，以九十三年度北勞
簡字第三八號判決駁回抗告人之訴。抗告人提起上訴，台北地院
合議庭核定訴訟標的價額為二十九萬五千六百元，抗告人亦無異
議而繳納裁判費四千八百元，經該院合議庭以九十三年度勞簡上
字第二九號判決駁回其上訴確定。抗告人對該確定判決曾於民國
九十四年一月二十日、九十五年二月三日分別提起再審之訴，均
自行繳納裁判費各四千八百元，經台北地院合議庭分別於九十四
年六月二十一日、九十五年八月二十九日以九十四年度勞再易字
第三號、九十五年度勞再易字第三號確定判決駁回抗告人再審之
訴。抗告人又對上述三確定判決提起再審之訴，台北地院核定訴
訟標的價額為二十九萬五千六百元，抗告人未為異議而繳納裁判
費四千八百元後，該院合議庭依簡易程序審理，於九十六年二月
二十六日以九十五年度勞再易字第一○號判決駁回抗告人之再審
之訴。抗告人不服，提起上訴，台北地院合議庭以抗告人之原確
定判決所得受之利益未逾一百五十萬元，屬不得上訴第三審之事
件，裁定駁回其上訴，經核於法洵無違誤。抗告意旨雖謂：本件
為人事訴訟不應適用簡易程序，訴訟標的價額應依民事訴訟法第
七十七條之十二核定為一百六十五萬元，得上訴第三審而得抗告
云云，然抗告人既未曾於前訴訟程序中，對訴訟標的價額之核定
及所繳納之裁判費提出異議，揆諸首揭說明，自不得再行主張訴
訟標的價額逾一百五十萬元。抗告意旨指摘原裁定不當，求予廢
棄，非有理由。
據上論結，本件抗告為無理由。依民事訴訟法第四百三十六條之
二第二項、第四百九十五條之一第一項、第四百四十九條第一項
、第九十五條、第七十八條，裁定如主文。
中    華    民    國  九十九  年    二    月  二十五  日
                      最高法院民事第七庭
                          審判長法官  劉  福  聲
                                法官  鄭  玉  山
                                法官  黃  義  豐
                                法官  劉  靜  嫻
                                法官  袁  靜  文
本件正本證明與原本無異
                                      書  記  官
中    華    民    國  九十九  年    三    月    九    日
                                                      K

司法院資訊處製作；財團法人民間司法改革基金會備份。
